臺灣花蓮地方法院民事裁定
110年度監宣字第215號
聲  請  人  甲○○  

相  對  人  乙○○  

關  係  人  丙○○  

上列當事人間改定監護人事件，本院裁定如下：
    主  文
選定聲請人為相對人乙○○（女，民國○○○年○月○日生，身分證統
一編號：Z000000000號）之監護人。
指定關係人丙○○為會同開具財產清冊之人。
程序費用由相對人負擔。
    理  由
一、聲請意旨略以：聲請人為相對人之子，相對人因智能不足等
    情，不能處理自己事務，於民國87年5月14日經本院以87年
    度禁字第17號裁定宣告為禁治產人。因原監護人即相對人之
    配偶丁○○死亡，爰聲請選定由聲請人擔任相對人之監護人，
    並指定關係人即相對人之女丙○○為會同開具財產清冊之人等
    語，並聲明如主文第1項、第2項所示。
二、按民法總則中華民國97年5月2日修正之條文施行前，已為禁
    治產宣告者，視為已為監護宣告，於修正施行後，適用修正
    後之規定，民法總則施行法第4條第2項定有明文。而上開97
    年5月2日修正之條文，業於98年11月23日施行。又按監護人
    有下列情形之一，且受監護人無第1094條第1項之監護人者
    ，法院得依受監護人、第1094條第3項聲請權人之聲請或依
    職權，另行選定適當之監護人：一、死亡。二、經法院許可
    辭任。三、有第1096條各款情形之一。民法第1106條第1項
    定有明文，且上開規定依同法第1113條規定亦得準用於成年
    人之監護。
三、經查，聲請人上開主張，業據其提出親屬系統表、同意書、
    親屬會議紀錄在卷可查，並經本院查詢兩造及關係人之戶籍
    資料及調取本院87年度禁字第17號案卷查對無訛，足堪認定
    為真實。又相對人之登記監護人原為其配偶丁○○，而丁○○於
    110年12月11日死亡，此有相對人戶籍資料查詢結果在卷可
    參，是相對人之監護人丁○○既已死亡，聲請人乃相對人之子
    ，又無現存符合民法第1094條第1項之人選，是本件聲請於
    法並無不合。又本院囑託維安社會工作師事務所訪視聲請人
    及相對人，據覆略以：聲請人有穩定工作，配偶目前全職在
    家協助照顧相對人，聲請人有能力擔任監護人。聲請人過往
    即與相對人及其配偶同住，過往相對人照顧責任係由丁○○負
    責，但丁○○過世後由聲請人承擔此一責任。相對人目前與聲
    請人同住，家中窗明几淨，相對人臥室為於一樓客廳旁，日
    常活動就是在客廳與臥室間往返。聲請人身心狀況良好，有
    積極擔任監護人之意願，對於相對人未來照顧計畫亦與家人
    有共識，過往無不利相對人之事由，評估無不適任監護人之
    情事，建議由聲請人擔任相對人之監護人等語，此有維安社
    會工作師事務所成年人之監護宣告案件之訪視評估報告在卷
    可查（見本院卷第35頁至第41頁）。故本院審酌上情，認聲
    請人具備擔任監護人之意願、能力及經濟基礎，相對人現受
    照顧狀況良好，而相對人現存最近親屬即為聲請人與關係人
    即相對人之女丙○○，2人對於相對人將來照顧亦有共識，如
    能延續既有照顧模式，符合受監護宣告人之最佳利益。故聲
    請人聲請本件選定其為監護人，核無不當，應予准許。爰依
    聲請選定聲請人為相對人之監護人，並指定關係人丙○○為會
    同開具財產清冊之人，並裁定如主文第1項、第2項所示。
四、此外，聲請人既經本院選定為監護人，依民法第1112條規定
    ，應負責護養療治相對人之身體及妥善為財產管理之職務。
    又依民法第1113條準用同法第1099條之規定，於監護開始時
    ，監護人對於受監護宣告之人之財產，應會同關係人丙○○於
    2個月內開具財產清冊並陳報本院，併此敘明。
五、依家事事件法第164條第2項、第97條，非訟事件法第24條第
    1項，裁定如主文。
中　　華　　民　　國　　111 　年　　3 　　月　　18　　日
                  家事法庭    法  官    何効鋼
以上正本係照原本作成。
如對本裁定抗告，須於裁定送達後10日之不變期間內，向本院提
出抗告狀，並繳納抗告費新臺幣1,000元。
中　　華　　民　　國　　111 　年　　3 　　月　　23　　日
                              書記官    許家昌